# 母公司对子公司的超额投资款的相关处理？

提问人：pancylee 时间：2019-12-17 08:05:21
甲乙丙共同出资 500 万元成立A 有限责任公司投资 X 项目，甲出资 300万占 60%；乙以无形资产出资作价 100 万占20%；丙出资 100 万占20%。
X 项目的预计投资额为 1 亿元，均由甲和丙以自有资金投入。
问题一： 1 亿元超过 500 万的部分， 9500 万如何做账？
问题二：如果是将 9500 万计入资本公积的话，A 公司的资产总额达到 1亿元，此时乙占 20% 的话，股份自动升值为 2000 万吗？该如何理解？

回答人：chenyiwei
这种情况应当谨慎判断该项不按比例出资的原因，据此进行相应的会计处理。
例如，有可能表明乙方投入的无形资产的真实价值远大于评估确认的 100万元。此时应调整A公司层面对无形资产的入账价值和资本公积。例如，甲丙双方以货币出资 9900 万元占比 80%，则意味着乙方用于出资的无形资产的真实价值是 9900/80%*20%=2475 万元，远高于合同约定的 100 万元。
可参考：《瑞华研究 2010 ～ 2016 汇编》之 “问题 3-2-103（对新设子公司出资额大于所享有权益份额的处理）”。